臺灣桃園地方法院刑事判決　　　　　　 96年度簡上字第144號
上　訴　人　臺灣桃園地方法院檢察署檢察官
被　　　告　甲○○
選任辯護人　林重宏律師
上列上訴人因傷害案件，不服本院刑事庭民國九十六年一月十八
日九十五年度簡字第四四七號第一審刑事簡易判決（起訴書案號
：九十五年度調偵字第二八四號），提起上訴，本院管轄之第二
審合議庭判決如下：
    主  文
上訴駁回。
    事實及理由
一、本院審理結果認：原審對被告甲○○論罪科刑之判決，認定
    事實部分並無不當，應予維持，並引用第一審刑事簡易判決
    所載之事實、證據及理由（如附件）。
二、本件檢察官上訴意旨略以：被告持刀砍殺告訴人乙○○，致
    告訴人受有右手掌背三公分刀傷、右手肘七公分刀傷、左腹
    二公分刀傷、左肩七公分刀傷等傷害，且於犯罪後未賠償告
    訴人之損害，亦未達成和解，原審僅判處有期徒刑三月，實
    屬過輕云云。
三、按法官於有罪判決中，究應如何量處罪刑，均為實體法賦予
    審理法官刑罰之裁量權事項，法官行使此項裁量權，自得依
    據個案情節，參諸刑法第五十七條所定各款犯罪情狀之規定
    ，於該法定刑度範圍內，基於合義務性之裁量，量處被告罪
    刑。質言之，法官為此量刑之裁量權時，除不得逾越法定刑
    或法定要件外，尚應符合法規範之體系及目的，遵守一般有
    效之經驗及論理法則等法原則，亦即應兼顧裁量之外部及內
    部性，如非顯然有裁量逾越或裁量濫用之違法情事，自不得
    任意指摘為違法，此亦為最高法院歷年多起判例所宣示之原
    則（最高法院八十年台非字第四七三號判例、七十五年台上
    字第七三三號判例、七十二年台上字第六六九六號判例、
    七十二年台上字第三六四七號判例意旨可資參照）。關於量
    刑之裁量權，乃憲法所保障法官獨立審判之核心，法院行使
    此項裁量權，亦非得以任意或自由為之，仍應受一般法律原
    理原則之拘束，即仍須符合法律授權之目的、法律秩序之理
    念、國民法律感情及一般合法有效之慣例等規範，尤其應遵
    守比例原則及平等原則之意旨，否則即可能構成裁量濫用之
    違法（最高法院八十六年度台上字第七六五五號判決意旨亦
    可參照）。亦即如非有裁量逾越或裁量濫用之明顯違法情事
    ，自不得擅加指摘其違法或不當，即使上級法院對下級法院
    裁量權之審查，亦應同此標準，此不僅在保障法官不受任何
    制度外之不當干涉，更保障法官不受制度內的異質干涉，此
    方符憲法第八十條所宣示獨立審判之真義。本院審理結果認
    為：原審判決於量刑時，已審酌新舊法比較、被告已符合自
    首要件及其他一切情狀，於法定刑三年以下有期徒刑、拘役
    或銀元一千元以下罰金之範圍內，量處被告有期徒刑三月，
    如易科罰金，以銀元三百元折算一日。核符前述憲法比例原
    則及平等原則之要求，原審刑罰裁量權之行使實無違法不當
    之處，量刑亦屬妥適。故可認本件之上訴意旨並無理由。綜
    上所述，本件上訴意旨既無理由，原判決又無違法或不當之
    處，依法應予駁回。
據上論斷，應依刑事訴訟法第四百五十五條之一第一項、第三項
、第三百六十四條、第三百六十八條、第三百七十一條、第三百
七十三條，判決如主文。
本案經檢察官何治蕙到庭執行職務。
中　　華　　民　　國　　96　　年　　5 　　月　　18　　日
                        臺灣桃園地方法院刑事第十庭
                                審判長法  官  江德民
                                      法  官  柯姿佐
                                      法  官  林家賢
上正本證明與原本相符。
不得上訴。
          　　　　　　　　　　　　　　書記官　常毓生
中　　華　　民　　國　　96　　年　　5 　　月　　21　　日
附錄本判決論罪科刑法條：
刑法第二百七十七條第一項：
傷害人之身體或健康者，處三年以下有期徒刑、拘役或一千元以
下罰金。
